【裁判字號】    97,財管,99
【裁判日期】    971028
【裁判案由】    選任遺產管理人
【裁判全文】
臺灣高雄地方法院民事裁定              97年度財管字第99號
聲  請  人  高雄縣永安鄉農會
法定代理人  丙○○
非訟代理人  甲○○
被繼承人    乙○○
上聲請人聲請指定被繼承人乙○○之遺產管理人事件，本院裁定
如下：
  主  文
選任范仲良律師為被繼承人乙○○（男，民國○○○年○月○○
○日生，九十六年三月十五日死亡，身分證統一編號：Ｚ 000
000000號）之遺產管理人。
程序費用新台幣壹仟元由被繼承人乙○○之遺產負擔。
  理  由
一、按繼承開始時，繼承人之有無不明者，由親屬會議於一個月
    內選定遺產管理人，並將繼承開始及選定遺產管理人之事由
    ，向法院報明；無親屬會議或親屬會議未於前條所定期限內
    選定遺產管理人者，利害關係人或檢察官，得聲請法院選任
    遺產管理人，並由法院依前項規定為公示催告，民法第1177
    條、第1178條第2 項分別定有明文。
二、本件聲請意旨略以：被繼承人乙○○（年籍如主文所示）於
    民國96年3 月15日死亡，生前積欠聲請人貸款，該筆貸款並
    設有最高限額抵押權新台幣（下同）1,080 萬元。惟其繼承
    人均拋棄繼承，且未依民法第1178條第2 項選任遺產管理人
    ，致聲請人之債權無法行使，為此依非訟事件法第149 條第
    1 項前段之規定提起本件聲請，請求選任被繼承人乙○○之
    遺產管理人等語。
三、經查，聲請人主張之前揭事實，業據其提出債權憑證、他項
    權利證明書、回覆聲請人函詢被繼承人之繼承人拋棄繼承准
    予備查函、繼承系統表等影本各1 份為證，並經本院調閱本
    院96繼字第1085號卷核閱屬實。既繼承人均已拋棄繼承，且
    親屬會議亦無指定遺產管理人，揆諸首揭法條規定與前開說
    明，聲請人為被繼承人之債權人，係有利害關係，其向本院
    聲請指定遺產管理人，自屬有據。
四、本院審酌具律師身分之人，受有法律之專業訓練，嫻熟公示
    催告、強制執行等相關法律程序，且對於遺產管理人依法應
    盡之管理職責，當較一般未受法學訓練之民眾更為明瞭，是
    如將被繼承人之遺產交由律師管理，應有利於處理後續之遺
    產問題，亦利於債權人債權之實現，且律師之行止均受有律
    師法之規範，其執行遺產管理人之職務更能公正適法，應適
    於擔任遺產管理人職務，而范仲良律師學有專長，多年來從
    事律師工作，且係高雄律師公會登記願意擔任遺產管理人之
    人員，此有該公會登錄律師願意擔任遺產管理人名單1 份在
    卷足稽，核其學識及專業經驗，應能勝任遺產管理人職務，
    誠為妥適人選；且經本院依職權徵詢范仲良律師之意願，其
    亦同意擔任本件遺產管理人，有公務電話紀錄1 份在卷可佐
    。從而選任范仲良律師擔任本件被繼承人之遺產管理人，負
    責處理有關被繼承人之遺產遺債事宜。
五、依非訟事件法第157條、第24條第1項，裁定如主文。
中    華    民    國    97    年    10    月    28    日
                  家事法庭  法  官  何清富
正本係照原本作成。
如對本裁定抗告須於裁定送達後10日內向本院提出抗告狀。
中    華    民    國    97    年    10    月    28    日
                            書記官  葉彥伶


司法院資訊處製作；財團法人民間司法改革基金會備份。
